【裁判字號】    98,簡再,11
【裁判日期】    980903
【裁判案由】    水土保持法
【裁判全文】
臺北高等行政法院裁定
                                      98年度簡再字第11號
再審原告  甲  ○
再審被告  臺北縣政府
代 表 人  乙○○（縣長）
上列當是人間水土保持法事件，再審原告對於中華民國96年2 月
26日本院95年度簡字第485 號判決，提起再審之訴，本院裁定如
下：
    主  文
再審之訴駁回
再審訴訟費用由再審原告負擔
    理  由
一、按「再審之訴應於30日之不變期間內提起。前項期間自判決
    確定時起算，判決於送達前確定者，自送達時起算；其再審
    之理由發生或知悉在後者，均自知悉時起算。」為行政訴訟
    法第276 條第1 項、第2 項所明定。
二、本件再審原告因水土保持法事件，提起行政訴訟，經本院96
    年2 月26日以95年度簡字第458 號判決認為無理由諭知駁回
    。再審原告提起上訴，經最高行政法院97年度裁字第1414號
    裁定以上訴不合法予以駁回確定，並於97年2 月27日將裁定
    書送達再審原告。再審原告對於最高行政法院97年度裁字第
    1414號裁定不服提出抗告狀，經最高行政法院認為聲請再審
    ，以97年度裁字第2957號裁定駁回。之後再審原告對於本院
    95年度簡字第458 號判決提起再審之訴，經本院97年度簡再
    字第17號裁定認為逾期不合法予以駁回。再審原告提起抗告
    ，經最高行政法院認為不合法，以98年度裁字第60號裁定駁
    回。再審原告對於最高行政法院98年度裁字第60號裁定不服
    ，經最高行政法院認為聲請再審，以98年度裁字第2034號裁
    定駁回。
三、再審原告現又對於本院95年度簡字第458 號判決提起本件再
    審之訴，主張依再審被告之兩件公文，載明有兩次測量分別
    於90年11月9 日、90年12月19日，係依最高行政法院90年度
    判字第1382號判決而為，可作為再審新證據等語。並提出公
    文兩件為證。經查該兩件公文均為90年間所發，受文者均為
    再審原告。是再審原告於本院95年度簡字第458 號判決確定
    或送達時，即可知有該兩件公文可以為新證據，並無發生或
    知悉在後情形。再審原告至遲應於97年2 月27日收受最高行
    政法院97年度裁字第1414號裁定之翌日起30日內據以再審。
    乃於98年8 月31日始提起本件再審之訴，顯逾首開規定提起
    再審之訴之不變期間。再審原告主張其受最高行政法院98年
    8 月20日98年度裁字第2034號裁定駁回後，即提起本件再審
    之訴，並無逾期等語。經查本院95年度簡字第458 號判決後
    ，再審原告所提救濟，均因不合法遭駁回。難以其收受最高
    行政法院98年度裁字第2034號裁定後，始起算本件再審期間
    。再審原告上開主張並不可採。應認本件再審之訴因逾期而
    不合法。又查再審原告所為再審主張，均在指述再審被告違
    法，對於所再審之本院95年度簡字第458 號判決究竟有如何
    合於再審理由之具體情事，並未指出，其再審亦不合法。應
    裁定駁回再審之訴。本件對於簡易判決再審，依簡易程序審
    理。附予說明。
四、依行政訴訟法第278 條第1 項、第104 條、民事訴訟法第95
    條、第78條，裁定如主文。
中    華    民    國    98    年    9     月    3     日
             台北高等行政法院第八庭
                             法  官  蔡進田
上為正本係照原本作成。
本件以訴訟事件所涉及之法律見解具有原則性者為限，始得於本
裁定送達後10日內向本院提出抗告狀（須按他造人數附繕本），
並經最高行政法院許可後方得抗告。
中    華    民    國    98    年    9     月    3    日
                              書記官  黃倩鈺


司法院資訊處製作；財團法人民間司法改革基金會備份。
